【裁判字號】    88,訴,1569
【裁判日期】    890112
【裁判案由】    返還土地
【裁判全文】
臺灣臺南地方法院民事判決  八十八年度訴字第一五六九號
    原      告  丁○○
                甲○○
    右  一  人
    法定代理人  壬○○      住.
    共      同
    訴訟代理人  許永明律師
    被      告  庚○○      住.
                子○○      住.
    右二人共同
    訴訟代理人  許世烜律師
                張天良律師
    被      告  己○○      住.
                戊○○      住台北市○○街一一○巷九號
                丙○○      住台北縣板橋市○○路○段二三二號五樓之六
                乙○○      住台北市○○路十五巷十四號七樓
                丑○○      住.
                癸○○      住.
                辛○○      住.
右當事人間請求返還土地等事件，本院判決如左：
    主    文
原告之訴及假執行之聲請均駁回。
訴訟費用由原告負擔。
    事    實
甲、原告方面：
    一、聲明：請求判決：
        （一）被告庚○○、吳子○○、己○○、戊○○、丙○○、乙○○、丑○○
              、癸○○、辛○○等人應將無權占有原告所有坐落台南縣新營段二一
              四之十地號土地上之建物拆除後，將土地交還原告。
        （二）被告庚○○、吳子○○、己○○、戊○○、丙○○、乙○○、丑○○
              、癸○○、辛○○等人應自起訴狀繕本送達之翌日起，至將前述土地
              交還原告之日止，按月連帶給付原告租金新台幣（下同）一萬三千六
              百七十八元。
        （三）被告吳子○○應給付原告三十二萬七千元，及自起訴狀繕本送達之翌
              日起，按年利率百分之五計算之利息。
        （五）原告願供擔保，請准宣告假執行。
    二、陳述：
        （一）查坐落於台南縣新營段二一四之十地號之土地（下稱系爭土地）為原
              告丁○○、甲○○二人所有。
        （二）因該無權占有之建物為吳火生所有，吳火生於八十六年三月二十日死
              亡，其配偶吳李寶玉亦已於八十六年一月八日死亡，此點亦經被告所
              自認，故由其繼承人庚○○、己○○、戊○○、丙○○、乙○○、辛○○等人概括承受為被告，而吳子○○為租金實際收取人，丑○○、
              癸○○二人為實際土地使用人（直接占有人）。
        （三）又被告實際無權占有之面積為八二點０七平方公尺（即２４．７５＋
              ２０．０８＋３７．４０＝８２．０７），故原告請求每月租金為一
              萬三千六百七十八元（２４．７５＋２０．０８＋３７．４０）×２
              ５０００（每平方公尺公告現值）×百分之八×十二分之一＝１３６
              ７８），而被告吳子○○自吳火生過世後，即自八十六年四月起至八
              十八年十一月止，每月向丑○○收取租金六千元，共收取十九萬二千
              元（即３２個月×６千元＝１９萬２千元），自八十五年三月至八十
              八年十一月止，每月向癸○○收取租金三千元，共收取十三萬五千元
              （即４５個月×３千元＝１３萬５千元），總計三十二萬七千元係吳
              子○○不當得利，應給付予原告作為地租之補償金。
        （四）綜上所述，依據民法第七百六十七條、一百七十九條及土地法一百十
              條之規定，請求判決如訴之聲明所示。
    三、證據：提出土地登記簿謄本一件、地籍圖一件、土地地價表影本一件、戶籍
        謄本一件。
乙、被告方面：
    一、被告庚○○、吳子○○部分：
        （一）聲明：請求判決原告之訴及假執行之聲請均駁回。並陳明如不不利判
              決，願供擔保請准宣告免為假執行。
        （二）陳述：
              １、原告係惡意取得系爭土地所有權之人，被告係被害人，原告不得
                  對被告行使土地所有權：訴外人辛○○、丙○○與被告庚○○是
                  兄弟，均為訴外人吳火生之子，原告丁○○與已逝世之吳錦芳係
                  辛○○之子，原告甲○○係吳錦芳之子，彼此之間，有親屬關係
                  ，吳火生生前，於民國六十六年九月十五日將系爭之坐落新營市
                  ○○段二一四之十號土地贈與予辛○○、丙○○與被告庚○○三
                  人，曾經委託代書陳榮淼向鹽水地政事務所申請移轉登記，六十
                  六年十月六日地政事務所業務員王國樑以需要辦理現值審查核算
                  土地增值稅手續，並繳納增值稅後，始可申請移轉登記為理由，
                  暫將移轉登記申請文件退還。嗣受贈人辛○○、丙○○及庚○○
                  三人不欲繳納增值稅及贈與稅，不急著辦理移轉登記，打算將來
                  父親吳火生去世後，始以分割遺產繼承之方法辦理土地所有權之
                  取得，以節稅，乃未繼續辦理贈與所有權之移轉登記。嗣辛○○
                  與其子丁○○、吳錦芳串謀，於民國八十二年十二月間向贈與人
                  吳火生騙稱欲繼續辦理贈與土地所有權移轉登記，騙取印鑑證明
                  等文件後，以買賣為原因，將土地全部登記為吳錦芳與丁○○（
                  原告）二人所有，其實吳錦芳、丁○○與吳火生之間並無買賣關
                  係存在，吳錦芳、丁○○未付分文之價金予吳火生。吳火生發覺
                  後，發生糾紛，吳火生於八十三年二月二十八日向台南縣新營市
                  調解委員會申請調解，以系爭土地於年月日被丁○○、吳
                  錦芳無故變更為其名義為理由，請求調解土地糾紛，於八十三年
                  三月三十一日調解時，丁○○、吳錦芳均不敢到場，不敢在公共
                  場所面對祖父吳火生，調解乃不成立，惟其均私下答應願意按吳
                  火生之意思，將土地登記予丙○○與被告庚○○各三分之一，嗣
                  吳錦芳於八十三年七月十四日死亡後，其就系爭土地所登記之持
                  分二分之一，由其子則原告甲○○繼承，甲○○之法定代理人為
                  其母壬○○，因辛○○與丁○○、壬○○遲遲不將系爭土地登記
                  予被告庚○○與丙○○，吳火生於民國八十五年四月二十九日向
                  辛○○與丁○○、壬○○發存證信函，請求歸還系爭土地，惟原
                  告等仍遲遲不將土地登記返還予吳火生，翌年八十六年三月二十
                  四日吳火生逝世。按贈與是一種契約，一旦成立之後，雙方應受
                  拘束，非經雙方合意解除，或有法定解除之原因，贈與契約仍存
                  在（則吳火生與被告庚○○等間之贈與契約仍存在）。土地法固
                  有規定，依土地法所為之登記，有絕對效力，惟所謂有絕對效力
                  ，係為保護因信賴登記取得土地權利之第三人而設。吳錦芳與原
                  告丁○○均係吳火生之孫，辛○○之子，其不可能不知吳火生曾
                  將系爭土地贈與辛○○、丙○○與被告庚○○，各人應有持分三
                  分之一，其與吳火生之間，就系爭土地未支出分文之價金，則並
                  無買賣關係，其登記原因無效，其登記取得土地所有權，並非信
                  賴登記之善意第三人，不得對吳火生主張土地所有權（原告若主
                  張有支付價金予吳火生，應由其負舉證責任），被告庚○○係吳
                  火生之繼承人，原告甲○○又係吳錦芳（惡意取得土地所有權之
                  人）之繼承人，原告丁○○、甲○○自不得向被害人即被告吳龍
                  山及被告庚○○之妻吳子○○主張土地所有權，其依據土地所有
                  權訴求被告等拆屋交地，非有理由（最高法院三十九年台上字第
                  一一０九號判例參照）。
              ２、假設吳火生有將土地出賣與吳錦芳與丁○○，被告庚○○占用系
                  爭土地，並非無權占有：
                  按基地與地上房屋同屬一人所有，僅將基地出售時，應推認基地
                  承買人或受贈人同意出賣人或贈與人繼續使用基地，當事人間就
                  基地應視為有租賃關係（最高法院四十八年台上字第一四五七號
                  判例參照）。台南縣新營市○○段二一四之十號系爭土地上有吳
                  火生所有門牌新營市○○街三二號房屋，吳火生未將該房屋出售
                  予吳錦芳與原告丁○○。假設吳火生將系爭土地移轉登記予吳錦
                  芳、丁○○二人時，就系爭土地即與吳錦芳、丁○○間成立一類
                  似租賃之法律關係。嗣吳火生及吳錦芳已死亡，系爭房屋則分別
                  由吳火生之繼承人共同繼承（被告庚○○為繼承人之一），且被
                  告庚○○等與原告丁○○、甲○○亦均因繼承而承受上開類似租
                  賃之法律關係，均應受該法律關係之拘束，則被告庚○○（及其
                  他繼承系爭房屋之被告）並非無權占有，原告以無權占有土地為
                  由訴求拆屋交地，顯無理由。
              ３、吳錦芳、丁○○及壬○○曾保證要將系爭土地給被告庚○○，原
                  告亦不應該請求拆屋交地：
                  查原告之前手吳火生於六十六年間，確有將系爭土地贈與被告吳
                  龍山、辛○○、丙○○。至今雖已逾十五年，惟被告庚○○依據
                  贈與契約關係占用土地，並非無權占有（民國六十九年二月二十
                  三日，六十九年度第四次民事庭會議決議(一)），吳火生在世時，
                  八十五年四月二十九日致辛○○（原告之父或祖父）之新營郵局
                  第八四號存證信函亦載吳錦芳、丁○○（辛○○之子）與壬○○
                  （辛○○之媳婦）曾保證要將系爭土地歸還給庚○○、丙○○（
                  辛○○之二弟與三弟），依情理，原告亦不應該請求被告拆屋交
                  地。
              ４、原告將輔助占用人吳子○○列為被告，未有訴訟利益：
                  查被告吳子○○係被告庚○○之妻，被告庚○○為戶長，吳劉淑
                  枝是輔助占有人而已，並無將吳子○○列為被告之必要，原告訴
                  求吳子○○拆屋交地，並無訴訟上利益，請將原告對吳子○○部
                  分之訴，亦加以駁回。
              ５、被告吳子○○依據租賃關係向他人收取租金，非無法律上原因，
                  原告以不當得利為由向被告吳子○○請求交付以前收受之租金，
                  並無理由。又被告丑○○、癸○○二人係房屋承租人，非所有權
                  人，無處分權，原告將該二人列為被告訴求拆屋還地，顯無理由
                  。
              ６、就原告訴之聲明第二項之請求，其訴訟標的不明，假設其依租賃
                  關係請求，則無異其承認被告為有權占有人；假設其非依租賃關
                  係請求，則請求  鈞院向原告闡明該法律關係，俟該法律關係明
                  確後，被告再為答辯。又按土地之法定租金最高額依土地法一百
                  零五條準用九十七條第一項之規定，應不超過土地申報地價之年
                  息百分之十，查原告以土地公告現值計算地租，顯有未合。
        （三）證據：提出繼承系統表一件、戶籍謄本四件、土地所有權登記申請書
              影本一件、土地贈與所有權移轉契約書影本一件、土地登記委託書影
              本一件、土地登記簿謄本一件、聲請調解書及調解不成立證明書影本
              一件、郵局存證信函影本三件、房屋稅繳款書影本一件、財產查詢清
              單影本一件。
    二、被告戊○○部分：
        （一）聲明：請求判決原告之訴駁回。如受不利判決，願供擔保，請准免假
              執行。
        （二）陳述：被告係乃吳火生及吳李寶玉之次女，與林吉興結婚已逾三十年
              之久，並於六十年代，已舉家遷至台北，對於娘家產業管理及分配未
              曾參與，亦不清楚，由於被告之父親吳火生死亡後，其子因對財產分
              配有爭議，故遲遲未將遺產繼承。系爭土地上之建物係乃土地原所有
              人吳火生所建造，原告取得土地所有權時，明知地上有系爭建物，吳
              火生並非無權占有，又吳火生於八十六年死亡，該等建物被列為遺產
              之一，由於該筆建物未辦理繼承，導致被告也是法定繼承人，而被列
              為被告之一，惟事實上，被告並無收取任何租金，原告並無將被告列
              為共同被告之必要。
    三、被告己○○部分：
        （一）聲明：請求判決原告之訴駁回。如受不判決，願供擔保，請准免假執
              行。
        （二）陳述：被告是吳火生之女兒，自出嫁已四十年之久，未曾參與娘家事
              務，對於娘家財產分配並不清楚，又吳火生（被告之父親）死亡後其
              子對財產分配有意見，遲遲未將遺產繼承。系爭土地上之建物是土地
              原有人吳火生所建造，故也是遺產之一，未辦理繼承，導致被告也是
              法定繼承人，而也被列入被告行列，但事實上被告並未收取任何租金
              。被告係已出之女兒，早就向原告及吳火生之其他繼承人聲請不欲繼
              承吳火生之遺產，原告並無與兄弟爭產之意念，原告並無將被告列為
              共同被向之必要。
    四、被告丙○○、丑○○、癸○○、辛○○部分：
        （一）聲明：請求判決原告之訴駁回。
        （二）陳述：被告丙○○陳稱系爭土地係其父吳火生贈與予被告辛○○、丙○○與庚○○三人，因未繳納增值稅及贈與稅，不急著辦理移轉登記
              ，打算將來父親吳火生去世後，始以分割遺產繼承之方法辦理土地所
              有權之取得，以節稅，乃未繼續辦理贈與所有權之移轉登記。嗣吳龍
              飛向吳火生騙稱欲繼續辦理贈與土地所有權移轉登記，騙取印鑑證明
              等文件後，以買賣為原因，將土地全部登記為吳錦芳與丁○○二人所
              有，其實吳錦芳、丁○○與吳火生之間並無買賣關係。被告丑○○、
              癸○○則陳稱伊等向吳火生承租系爭房屋，吳火生生前將租金交予吳
              火生，吳火生死後，則將租金交予吳子○○或辛○○。
    五、被告乙○○部分：
        被告乙○○未於言詞辯論期日到場，亦未提出書狀作何聲明或陳述。
丙、本院職權勘驗現場及囑託台南縣鹽水地政事務所製作複丈成果圖。
    理    由
一、本件被告乙○○未於言詞辯論期日到場，核無民事訴訟法第三百八十六條各款所
    列情形，爰依原告聲請，由其一造辯論而為判決。
二、本件原告主張：坐落於台南縣新營段二一四之十地號之土地為原告丁○○、甲○○二人所有。因該無權占有之建物為吳火生所有，吳火生於八十六年三月二十日
    死亡，其配偶吳李寶玉亦已於八十六年一月八日死亡，故由其繼承人庚○○、己○○、戊○○、丙○○、乙○○、辛○○等人概括承受為被告，而吳子○○為租
    金實際收取人，丑○○、癸○○二人為實際土地使用人（直接占有人）。又被告
    實際無權占有之面積為八二點０七平方公尺，依年息百分之八計算其地租，而被
    告吳子○○自吳火生過世後，即自八十六年四月起至八十八年十一月止，每月向
    丑○○收取租金六千元，向癸○○每月收三千元，總計三十二萬七千元係吳子○○不當得利，應給付予原告作為地租之補償金。為此，依據民法第七百六十七條
    、一百七十九條及土地法一百十條之規定，請求判決被告庚○○、吳子○○、己○○、戊○○、丙○○、乙○○、丑○○、癸○○、辛○○等人應將無權占有原
    告所有坐落台南縣新營段二一四之十地號土地上之建物拆除後，將土地交還原告
    ；被告庚○○、吳子○○、己○○、戊○○、丙○○、乙○○、丑○○、癸○○
    、辛○○等人應自起訴狀繕本送達之翌日起，至將前述土地交還原告之日止，按
    月連帶給付原告租金一萬三千六百七十八元；被告吳子○○應給付原告三十二萬
    七千元，及自起訴狀繕本送達之翌日起，按年利率百分之五計算之利息等事實。
    固據其提出土地登記簿謄本、地籍圖一件、土地地價表影本及戶籍謄本等件為證
    。並經本院會同台南縣鹽水地政事務所勘驗現場結果：系爭土地其上坐落有如附
    圖Ａ、Ｂ、Ｃ所示之建物（門牌號碼：台南縣新營市○○街三二號），現出租予
    被告丑○○、癸○○使用中等情屬實，有勘驗筆錄及囑託該地政事務所製作複丈
    成果圖在卷可稽。
三、惟按土地與房屋為各別之不動產，各得單獨為交易之標的，且房屋性質上不能與
    土地使用權分離而存在，亦即使用房屋必須使用該房屋之地基，故土地及房屋同
    屬一人，而將土地及房屋分開同時或先後出賣，其間雖無地上權設定，然除有特
    別情事，可解釋為當事人之真意，限於賣屋而無基地之使用外，均應推斷土地承
    買人默許房屋承買人繼續使用土地（最高法院四十八年台上字第一四五七號判例
    及七十三年第五次民事庭會議決議分別參照）。經查系爭土地原為訴外人吳火生
    所有，於八十二年十二月二十二日以買賣為原因而移轉登記予原告丁○○及訴外
    人吳錦芳（即原告甲○○之父親）所共有（應有部分各二分之一），嗣訴外人吳
    錦芳死亡後，其應有部分二分之一，遂於八十三年十月二十七日由原告甲○○辦
    理繼承登記，此有土地登記簿謄本一件附卷可稽。又查坐落系爭土地其上如附圖
    Ａ、Ｂ、Ｃ所示之建物（門牌號碼：台南縣新營市○○街三二號）則亦為訴外人
    吳火生所有，有房屋稅繳款書可憑，並經本院勘驗現場結果：附圖Ａ、Ｂ、Ｃ所
    示之建物，確坐落於系爭土地，且為數十年之老舊房屋，現出租予被告丑○○、
    癸○○使用中等情屬實，復經被告丑○○、癸○○亦陳稱：伊等向吳火生承租系
    爭房屋等語在卷，即令兩造對於上開建物係訴外人吳火生生前所建造乙節亦均不
    爭執。足見系爭土地及房屋原係屬訴外人吳火生同一人所有，應堪認定，準此，
    雖系爭土地於八十二年十二月二十二日以買賣為原因而移轉登記予原告丁○○及
    訴外人吳錦芳（即原告甲○○之父親）所共有（應有部分各二分之一），，嗣訴
    外人吳錦芳死亡後，其應有部分二分之一，遂於八十三年十月二十七日由原告甲○○辦理繼承登記，則揆諸前揭最高法院四十八年台上字第一四五七號判例意旨
    及七十三年第五次民事庭會議決議，應認系爭土地之承買人即原告默許房屋所有
    人繼續使用系爭土地之同意甚明，自難謂附圖Ａ、Ｂ、Ｃ所示之建物占用系爭土
    地，係屬無正當權源亦明。再依民法第一千一百四十八條規定，繼承，因被繼承
    人死亡而開始。繼承人自繼承開始時，除本法另有規定外，承受被繼承人財產上
    之一切權利義務。查訴外人吳火生於八十六年三月二十四日死亡，被告辛○○、
    庚○○、丙○○、乙○○、戊○○、己○○為其繼承人之事實，有繼承系統表及
    戶籍謄本可參，是以被告辛○○、庚○○、丙○○、乙○○、戊○○、己○○本
    於繼承人之身分而承受被繼承人吳火生有關如附圖Ａ、Ｂ、Ｃ所示建物之一切權
    利義務自無疑義，而上開建物既非屬無權占有系爭土地，已如前述。從而，原告
    本於民法第七百六十七條所有物返還之法律關係，請求被告辛○○、庚○○、丙○○、乙○○、戊○○、己○○（以上六人為訴外人吳火生之繼承人）拆除如附
    圖Ａ、Ｂ、Ｃ所示之建物，並將系爭土地返還原告，於法即有未合，應予駁回。
四、次按對於物之處分，以有處分權人為限，是以請求拆屋還地，應以有權拆除之人
    為被告。經查附圖Ａ、Ｂ、Ｃ所示之建物同屬一個門牌號碼即台南縣新營市○○
    街三二號，為訴外人吳火生所有，而訴外人吳火生業於八十六年三月二十四日死
    亡，被告辛○○、庚○○、丙○○、乙○○、戊○○、己○○為其繼承人等情，
    有房屋稅繳納書、繼承系統表及戶籍謄本附卷可稽，是以就上開建物，僅原所有
    權人吳火生之繼承人即被告辛○○、庚○○、丙○○、乙○○、戊○○、己○○
    等六人因繼承上開建物而有處分及拆除之權利，原告同時請求非上開建物之所有
    權人吳子○○、丑○○、癸○○拆除上開建物及返還土地，於法亦顯屬無據，應
    予駁回。至被告庚○○、吳子○○、丙○○另辯稱：系爭土地係其父吳火生贈與
    予被告辛○○、丙○○與庚○○三人，因未繳納增值稅及贈與稅，不急著辦理移
    轉登記，打算將來父親吳火生去世後，始以分割遺產繼承之方法辦理土地所有權
    之取得，以節稅，乃未繼續辦理贈與所有權之移轉登記。嗣辛○○向吳火生騙稱
    欲繼續辦理贈與土地所有權移轉登記，騙取印鑑證明等文件後，以買賣為原因，
    將土地全部登記為吳錦芳與丁○○二人所有，其實吳錦芳、丁○○與吳火生之間
    並無買賣關係，而認原告非屬系爭土地之所有權人等語。惟依土地登記簿謄本所
    載，原告丁○○、甲○○既經登記為所有權人，依不動產物權，係以登記而認定
    其所有權歸屬，原告丁○○、甲○○主張其等為系爭土地之現在所有權人，並無
    不合。經被告庚○○、吳子○○、丙○○以原告就系爭土地所為之所有權移轉登
    記，係經辛○○向吳火生騙稱欲繼續辦理贈與土地所有權移轉登記，騙取印鑑證
    明等文件後，以買賣為原因，將土地全部登記為吳錦芳與丁○○二人所有，其實
    吳錦芳、丁○○與吳火生之間並無買賣關係等情屬實，然上開買賣行為未經撤銷
    ，及回復所有權登記前，亦難認原告丁○○、甲○○非屬系爭土地之現所有權人
    。更何況附圖Ａ、Ｂ、Ｃ所示之建物占有使用系爭土地，既非屬無權占有，亦如
    前述，則被告庚○○、吳子○○、丙○○抗辯原告取得就系爭土地是否惡意乙節
    ，與本件判決結果，並無影響，本院自不再審究，併此敘明。
五、末按無法律上之原因而受有利益，致他人受有損害者，應返還其利益，民法第一
    百七十九條固定有明文。即依不當得之法則請求返還不當得利，以無法律上之原
    因而受有利益，致他人受有損害為其要件。查被告辛○○、庚○○、丙○○、乙○○、戊○○、己○○本於繼承人之身分而承受被繼承人吳火生有關如附圖Ａ、
    Ｂ、Ｃ所示建物之一切權利義務，而上開建物既非屬無權占有系爭土地，已如前
    述，是以被告辛○○、庚○○、丙○○、乙○○、戊○○、己○○基於繼承取得
    附圖Ａ、Ｂ、Ｃ所示之建物，並繼受訴外人吳火生合法使用系爭土地之權利，自
    非屬無法律上之原因所受之利益，與民法第一百七十九條不當得利請求權之要件
    即有未合。又查被告丑○○、癸○○係向訴外人吳火生承租系爭房屋使用，並依
    約給付租金等情，並為原告所不否認。是以被告丑○○、癸○○固有因承租使用
    附圖Ａ、Ｂ、Ｃ所示之建物，占有系爭土地而受有使用系爭土地之利益，惟該利
    益係基於被告丑○○、癸○○與訴外人吳火生（其後承租權為繼承人即被告辛○○、庚○○、丙○○、乙○○、戊○○、己○○繼承取得）之租賃關係而來，並
    非無法律上之原因，且原告所受之損害乃係於系爭房屋占用系爭土地所致，此與
    被告丑○○、癸○○係因承租系爭房屋而受有房屋使用之利益之間，亦尚無相當
    因果關係存在。綜上所述，原告本於民法第一百七十九條不當得利之法律關係，
    請求被告庚○○、己○○、戊○○、丙○○、乙○○、辛○○、丑○○、癸○○
    等人應自起訴狀繕本送達之翌日起，至將前述土地交還原告之日止，按月連帶給
    付原告租金一萬三千六百七十八元，於法顯屬無據，未能准許。再查被告吳子○○係被告庚○○之配偶（即訴外人吳火生之媳婦），對於系爭房屋自無繼承權，
    非屬系爭房屋之所有權人，亦未居住在該址，非屬系爭房屋之直接占有人。且參
    以被告丑○○、癸○○亦稱：伊等係向吳火生承租房屋，吳火生死後，亦未再重
    新訂立租約等語，足見被告吳子○○對系爭房屋亦無事實上管領力，難謂為間接
    占有人，是以並無直接占有或間接占有系爭土地而受有使用利益可言。從而，原
    告依民法第一百七十九條不當得利之法律關係，請求被告吳子○○應自起訴狀繕
    本送達之翌日起，至將前述土地交還原告之日止，按月連帶給付原告租金一萬三
    千六百七十八元，於法亦有未合，應予駁回。末查被告吳子○○收受被告丑○○
    、癸○○所交付之租金，亦係基於被告丑○○、癸○○與訴外人吳火生（其後承
    租權為繼承人即被告辛○○、庚○○、丙○○、乙○○、戊○○、己○○繼承取
    得）之租賃關係而來，並非因占有使用系爭土地所受之利益，非無法律上原因。
    縱被告吳子○○收受被告丑○○、癸○○所給付之租金，非經訴外人吳火生或其
    繼承人之同意，亦係致訴外人吳火生或其繼承人受有未能收受租金之損害，與原
    告並無干涉，是以原告依不當得利之法律關係，請求被告吳子○○應給付原告已
    收受之租金三十二萬七千元，及自起訴狀繕本送達之翌日起，按年利率百分之五
    計算之利息，自非有據，亦應一併駁回。
六、本件原告之訴既經駁回，其假執行之聲請即失所依據，應併予駁回。
七、結論：本件原告之訴為無理由，依民事訴訟法第三百八十五條第一項前段、第七
    十八條、第八十五條第一項前段，判決如主文。
中      華      民      國    八十九    年      一      月    十二      日
                              臺灣臺南地方法院民事第一庭
~B法      官  蔡美美
右為正本係照原本作成
如對本判決上訴，須於判決送達後廿日內向本院提出上訴狀
中      華      民      國    八十九    年      一      月    十二      日
~B法院書記官  秦建華


司法院資訊處製作；財團法人民間司法改革基金會備份。
